【裁判字號】    98,審交訴,246
【裁判日期】    981216
【裁判案由】    公共危險
【裁判全文】
臺灣高雄地方法院刑事判決           98年度審交訴字第246號
公  訴  人  臺灣高雄地方法院檢察署檢察官
被      告  丁○○
上列被告因公共危險案件，經檢察官提起公訴（98年度偵字第24
875 號），被告於準備程序中就被訴事實為有罪之陳述，經本院
告知簡式審判程序之旨，並聽取被告與公訴人之意見後，本院合
議庭裁定由受命法官獨任進行簡式審判程序，判決如下：
    主  文
丁○○犯肇事致人傷害逃逸罪，處有期徒刑陸月，如易科罰金，
以新臺幣壹仟元折算壹日。緩刑年。
    事實及理由
一、本件犯罪事實及證據，除引用起訴書之記載（如附件）外，
    證據部分補充：「被告於本院審理中之自白」。
二、按刑法第185 條之4 肇事逃逸罪，係在防止逃逸行為所產生
    之抽象危險，因此所謂「逃逸」，非指行為人有積極逃亡、
    隱匿等阻礙犯罪偵查行為，而係指行為人不留在肇事現場為
    即時救護、避免後車再度撞擊或協助相關人員迅速處理事故
    而離去，使肇事所發生之損害而有再度擴大之危險。是核被
    告所為，係犯刑法第185 條之4 肇事致人傷害逃逸罪。爰審
    酌被告於肇事後未救護被害人或報警處理，旋即離開現場，
    置他人生命、身體不顧，所為實屬不該；惟考以被告犯後終
    能坦承犯行，態度尚可等一切情狀，量處如主文所示之刑。
    另衡酌被告家境勉持、學歷為高商畢業、從事商業等情（參
    詢問筆錄受詢問人欄之記載），諭知如主文所示易科罰金折
    算標準及定其應執行刑。末查被告並無犯罪紀錄，有臺灣高
    等法院被告前案紀錄表可參，本件偶然與他人擦撞，一時情
    急，慌忙離去，致罹刑章，事後已能坦承犯行，過失傷害部
    分並與被害人達成和解，賠償被害人之損害，足認具有悔意
    。本件既屬突發事故，諒被告經此偵審程序及罪刑之宣告，
    應知警惕，而無再犯之虞。本院綜合各情，認上開宣告之刑
    應以暫不執行為適當，爰併予宣告緩刑3 年，以啟自新。
據上論斷，應依刑事訴訟法第273 條之1 第1 項、第284 條之1
、第299 條第1 項前段、第310 條之2 、第454 條第2 項，刑法
第185 條之4 、第41條第1 項前段、第74條第1 項第1 款，判決
如主文。
本案經檢察官乙○○到庭執行職務。
中    華    民    國    98    年    12    月    16    日
                  交通法庭    法  官  方錦源
以上正本證明與原本無異。
如不服本判決應於收受送達後10日內向本院提出上訴書狀，並應
敘述具體理由；如未敘述上訴理由者，應於上訴期間屆滿後20日
內向本院補提理由書（均須按他造當事人之人數附繕本）「切勿
逕送上級法院」。
中    華    民    國    98    年    12    月    16    日
                              書記官  黃勤涵
附錄論罪法條
中華民國刑法第185 條之4
駕駛動力交通工具肇事，致人死傷而逃逸者，處6 月以上5 年以
下有期徒刑。
附件
臺灣高雄地方法院檢察署檢察官起訴書
                                     98年度偵字第24875號
    被    告  丁○○  男  55歲（民國○○年○月○○日生）
                      住高雄縣鳳山市○○○路580巷2號
                      國民身分證統一編號：Ｚ000000000號
上列被告因公共危險案件，已經偵查終結，認應該提起公訴，茲
將犯罪事實及證據並所犯法條分敘如下：
        犯罪事實
一、丁○○於民國98年6月26日10時30分許，駕駛車牌號碼4110
    ─PA號自小貨車，沿高雄縣鳳山市○○路由南往北方向行駛
    至該路段202號前並將車輛停在該處後，欲拿起放在副駕駛
    座腳踏板上之礦泉水時，惟因車內空間狹小，竟疏未注意後
    方有無人、車即貿然打開駕駛座旁之車門（即左前車門），
    適有甲○○騎乘車牌號碼XSY─423號機車，沿大明路由南往
    北方向行駛至該處，甲○○因閃避不及，致其所騎乘之機車
    右側把手碰撞丁○○駕駛之自小貨車左前車門，甲○○騎乘
    之機車因而倒地且往前滑行至丁○○駕駛之自小貨車左前方
    約10公尺處，造成甲○○受有右膝挫擦傷、右踝挫擦傷及右
    小腿挫傷等傷害（過失傷害部分未據告訴）。丁○○發現肇
    事後，竟未下車查看及協助救護，即駕駛上開自小貨車迴轉
    沿大明路由北往南方向逃逸。
二、案經高雄縣政府警察局鳳山分局報告偵辦。
        證據並所犯法條
一、證據清單
┌──┬─────────┬──────────────┐
│編號│證據名稱          │待證事實                    │
├──┼─────────┼──────────────┤
│ 一 │被告偵訊及警詢供述│坦承於上開時間駕駛自小貨車停│
│    │                  │在事發地點，為拿起放在副駕駛│
│    │                  │座腳踏板上之礦泉水而打開駕駛│
│    │                  │座旁之車門                  │
├──┼─────────┼──────────────┤
│ 二 │證人甲○○警詢及偵│1.證明被告於上開時地，突然打│
│    │查證述            │  開自小貨車駕駛座旁之車門，│
│    │                  │  甲○○因閃避不及，致所騎乘│
│    │                  │  之機車右側把手及身體右側等│
│    │                  │  處碰撞被告駕駛之自小貨車左│
│    │                  │  前車門，甲○○騎乘之機車因│
│    │                  │  而倒地且往前車滑行至被告駕│
│    │                  │  駛之自小貨車左前方並受有傷│
│    │                  │  害                        │
│    │                  │2.證明被告於肇事後旋駕車迴轉│
│    │                  │  逃逸                      │
│    │                  │3.證明碰撞當時撞擊聲很大聲  │
├──┼─────────┼──────────────┤
│ 三 │證人陳國鐘警詢證詞│證明被告於上開時間駕駛自小貨│
│    │                  │車停在肇事地點並打開左前車門│
│    │                  │，致甲○○騎乘之機車碰撞該自│
│    │                  │小貨車左前車門而摔倒，被告本│
│    │                  │欲伸腿下車查看，卻未下車，旋│
│    │                  │駕車迴轉離去。足見被告已知肇│
│    │                  │事仍駕車逃逸                │
├──┼─────────┼──────────────┤
│ 四 │道路交通事故現場圖│1.證明甲○○於上開時間騎車行│
├──┼─────────┤  經事故地點，碰撞被告駕駛之│
│ 五 │道路交通事故調查報│  自小貨車左前車門          │
│    │告表              │2.證明被告於肇事後駕車離去未│
├──┼─────────┤  在現場等候                │
│ 六 │現場照片22張      │3.證明甲○○騎乘之機車右側把│
│    │                  │  手離地面高度約95公分，及被│
│    │                  │  告駕駛之自小貨車左前車門凹│
│    │                  │  損處離地面高度約95公分。足│
│    │                  │  認本件車禍應係甲○○騎乘之│
│    │                  │  機車右側把手碰撞被告駕駛之│
│    │                  │  自小貨車左前車門所致      │
│    │                  │4.證明被告駕駛之自小貨車左前│
│    │                  │  車門有往外凹損及掉漆之情形│
│    │                  │  。可見被告駕駛之自小貨車車│
│    │                  │  損非輕，事發當時撞擊力不小│
│    │                  │  ，被告應無不知之可能      │
│    │                  │5.證明本件事故發生後，甲○○│
│    │                  │  騎乘之機車倒在被告駕駛之自│
│    │                  │  小貨車左前方約10公尺處。可│
│    │                  │  知被告駕車迴轉時應可發現前│
│    │                  │  方有機車倒地，竟仍駛離現場│
│    │                  │  ，顯有遺棄故意            │
├──┼─────────┼──────────────┤
│ 七 │二聖醫院診斷證明書│證明甲○○於98年6月26日因本 │
│    │1紙               │件車禍受有如犯罪事實欄所示之│
│    │                  │傷害就醫                    │
└──┴─────────┴──────────────┘
二、核被告丁○○所為，係犯刑法第185 條之4 肇事遺棄罪嫌。
三、依刑事訴訟法第251 條第1 項提起公訴。
    此  致
臺灣高雄地方法院
中    華    民    國    98    年    9     月    18    日
                        檢  察  官      丙  ○  ○


司法院資訊處製作；財團法人民間司法改革基金會備份。
